# 借用资产如何入账

提问人：xflcpa123 时间：2012-12-12 11:57:33
请教各位老师：A公司为提高市场占有率，为B公司一条生产线提供某一中间环节专用高端设备C（属于单位价值较高，使用时间不固定，需定期轮换），从 1 月 1 日开始合作，但生产线上还有部分能正常使用的C设备（产权属于B公司，金额较大，为 3000 万元），让A公司继续使用，在合同其内，A公司需不断提供C设备，到合同终结时点再根据生产线的C设备价值多退少补结算。请问合作开始时点产权属于B公司的C设备如何在A公司账面上反映？借贷要在什么科目核算？A公司第 1 个月收入按B公司生产产量乘以一定比例结算，成本由于使用的是B公司的设备，A公司成本如何计价？谢谢！

回答人：chenyiwei
回复 xflcpa123 的帖子
这种情况首先需要对业务模式进行分析，判断应采用何种对应的会计模式进行会计处理。需要考虑到一个重要因素是：对合作期满时，C设备所有权上的主要风险和报酬转移和判断模式的约定。
如果B公司通过所有权、收益权或者其他方式，控制了合作期限结束时C设备上的重大剩余权益的，则可以考虑采用IFRIC 12中的TOT模式予以处理（类似于《企业会计准则解释第 2 号》第五条中的BOT模式，但有差异）。建议对照IFRIC 12及其后附的应用指南，分析是否符合该适用条件。如果是，则对于安排开始时B公司提供的现有C设备，可以按照IFRIC 12第 27 段“Items provided to the operator by the grantor”规定的原则处理。
如果不符合TOT模式的，则应考虑作为一项租赁安排予以处理，并按照租赁准则的规定判断构成一项融资租赁还是经营租赁。

回答人：chenyiwei
回复 xflcpa123 的帖子
1 、B公司向A公司提供其现有的C存货，作价如何体现？如何获得补偿？该期间C存货的剩余风险和报酬是否完全由A公司承担？是否相当于实质上B把现有的C货物卖给了A？
2 、A公司向B公司提供C存货的对价金额如何计算？如果是按照B的产量计算的，是否有保底量？B公司是否向A公司承诺保证其投入C存货的成本均可收回？ 3 、期满后结存的C存货是否按届时的公允价值出售给B？ 4 、这种业务模式安排有何商业理由，如何证明这种业务模式的合理性？

回答人：chenyiwei
回复 xflcpa123 的帖子
你所提供的信息可能不完整。仅就你所提供的信息看，不排除这是一个一揽子安排的采购／销售交易，此处无偿取得现有的C货物，会在后续的作价或者期满清算时作出调整。但因为没有完整的信息，不能作出进一步的判断。鉴于此问题可能很复杂，如果顾虑到商业秘密等原因，不能把相关协议公开出来讨论的，建议尽早咨询你所在事务所的技术部门或者相关外部专家。

提问人：xflcpa123 时间：2012-12-12 22:16:32
谢谢陈版！ A公司与B公司合作：A公司为了拓宽市场，占用B公司该条生产线上独占权，别的商家就不能再进入该生产线竞争了，B公司正常经营时需储存大量价值的备件，持有成本较高，这样B公司就不用自己储存备件了。实际上是个双赢的合作方式。 1 、C存货按公允价值作价，免费让A公司使用，不过很快就消耗完毕，A公司后续提供大量的同类存货，等合作期满，根据在线上的同类存货多退少补。C存货由A公司正常接管使用，实质上把C存货卖给了A公司。 2 、B公司是大客户，按产量和一定的比例提供给A公司费用金额很大。不用保底量，A公司收益会大大超过投入到B公司的成本。 3 、合作期满，A公司将剩余在生产线的同类存货销售给B公司。 4 、这种模式主要是将合作双方捆绑在一块，荣辱同进，当然双方公司均为大的国有企业。

回答人：chenyiwei
是否属于实质上的货物买卖业务，双方都把提供给对方的存货所有权上的主要风险和报酬转移给对方（除了B提供给A的原有货物以外）？另外A是否还向B提供劳务？是否可以单独估计劳务部分的公允价值？